Config:
  hfst:
    Gen: ../../../src/generator-gt-norm.hfst
    Morph: ../../../src/analyser-gt-norm.hfst
  xerox:
    Gen: ../../../src/generator-gt-norm.xfst
    Morph: ../../../src/analyser-gt-norm.xfst
    App: lookup

Tests:

# todo:
# Proofread the gold standard (below)
# Then: run analyser, then correct. 


  Noun - kaađneǩ e-stem savuastia: # Noun - full paradigm
     kaađneǩ+N+Sg+Nom: kaađneǩ
     kaađneǩ+N+Sg+Gen: kaađneeʹǩǩ
     kaađneǩ+N+Sg+Acc: kaađneeʹǩǩ
     kaađneǩ+N+Sg+Ill: kaađnekka
     kaađneǩ+N+Sg+Loc: kaađneeʹǩǩest
     kaađneǩ+N+Sg+Com: kaađneeʹǩǩin
     kaađneǩ+N+Ess: kaađneʹǩǩen
     kaađneǩ+N+Par: kaađneʹǩǩed
     kaađneǩ+N+Sg+Abe: kaađneeʹǩǩtää
     kaađneǩ+N+Pl+Nom: kaađneeʹǩǩ
     kaađneǩ+N+Pl+Gen: kaađneeʹǩǩi
     kaađneǩ+N+Pl+Acc: kaađneeʹǩǩid
     kaađneǩ+N+Pl+Ill: kaađneeʹǩǩid
     kaađneǩ+N+Pl+Loc: kaađneeʹǩǩin
     kaađneǩ+N+Pl+Com: kaađneeʹǩǩivuiʹm
     kaađneǩ+N+Pl+Abe: kaađneeʹǩǩitää
